<!DOCTYPE html PUBLIC "-//W3C//DTD XHTML 1.0 Transitional//EN" "http://www.w3.org/TR/xhtml1/DTD/xhtml1-transitional.dtd">
<html xmlns="http://www.w3.org/1999/xhtml">
<head>
	<meta http-equiv="Content-Type" content="text/html; charset=iso-8859-1" />
	<title>Ymmärrä suomea</title>
	<style type="text/css" media="all">@import "css/styles.css";</style>
	<script type="text/javascript" src="swfobject.js"></script>
</head>
<body class="font-medium">
	<div id="main-wrapper">
		<div id="topbar"></div>
		<div id="main-menu">
			<table cellspacing="0" cellpadding="0" border="0" class="add-links"><tr>
				<td class="item"><img class="raquo" src="i/raquo.gif" alt="" height="7" width="4" /><a href="/ymmarra/index.php?moduli=sanakirja">Sanakirja</a></td>
				<td class="item"><img class="raquo" src="i/raquo.gif" alt="" height="7" width="4" /><a href="/ymmarra/index.php?moduli=verbit">Verbiluettelo</a></td>
				<td class="item"><img class="raquo" src="i/raquo.gif" alt="" height="7" width="4" /><a href="/ymmarra/index.php?moduli=kielioppi">Kielioppi</a></td>
			</tr></table>
			<table cellspacing="0" cellpadding="0" border="0"><tr>
				<td class="item"><img class="raquo" src="i/raquo.gif" alt="" height="7" width="4" /><a href="/ymmarra/index.php">Etusivu</a></td>
				<td class="item"><img class="raquo" src="i/raquo.gif" alt="" height="7" width="4" /><a href="/ymmarra/index.php?moduli=tekstit">Lukutekstit</a></td>
			</tr></table>
		</div>
		<div id="content">
			<table cellspacing="0" cellpadding="0" border="0" id="content-wrapper"><tr>
				<td>
					<div id="left-menu">
												<div class="header-verb"><span>Verbit</span></div>
						<div class="menu">
								<div class="init"><a href="/ymmarra/index.php?moduli=verbit&kirjain=a">A</a></div>
								<div class="init"><a href="/ymmarra/index.php?moduli=verbit&kirjain=e">E</a></div>
								<div class="init"><a href="/ymmarra/index.php?moduli=verbit&kirjain=h">H</a></div>
								<div class="init"><a href="/ymmarra/index.php?moduli=verbit&kirjain=i">I</a></div>
								<div class="init"><a href="/ymmarra/index.php?moduli=verbit&kirjain=j">J</a></div>
								<div class="init"><a href="/ymmarra/index.php?moduli=verbit&kirjain=k">K</a></div>
								<div class="init"><a href="/ymmarra/index.php?moduli=verbit&kirjain=l">L</a></div>
								<div class="init"><a href="/ymmarra/index.php?moduli=verbit&kirjain=m">M</a></div>
								<div class="init"><a href="/ymmarra/index.php?moduli=verbit&kirjain=n">N</a></div>
								<div class="init"><a href="/ymmarra/index.php?moduli=verbit&kirjain=o">O</a></div>
								<div class="init"><a href="/ymmarra/index.php?moduli=verbit&kirjain=p">P</a></div>
								<div class="init"><a href="/ymmarra/index.php?moduli=verbit&kirjain=r">R</a></div>
								<div class="init"><a href="/ymmarra/index.php?moduli=verbit&kirjain=s">S</a></div>
								<div class="init"><a href="/ymmarra/index.php?moduli=verbit&kirjain=t">T</a></div>
								<div class="init"><a href="/ymmarra/index.php?moduli=verbit&kirjain=u">U</a></div>
								<div class="init"><a href="/ymmarra/index.php?moduli=verbit&kirjain=v">V</a></div>
								<div class="init"><a href="/ymmarra/index.php?moduli=verbit&kirjain=y">Y</a></div>
								<div class="init"><a href="/ymmarra/index.php?moduli=verbit&kirjain=Ä">Ä</a></div>
						</div>					</div>
				</td>
				<td>
					<div id="main-content">
						<div id="path">
							<a href=".">Etusivu</a> &gt; <a href="/ymmarra/index.php?moduli=verbit&kirjain=K">K</a>						</div>
													<h1>KOROSTAA</h1>
						<table cellspacing="0" cellpadding="0" border="0">
							<tr>
								<td colspan="2" style="padding-bottom:10px;"><strong>Aktiivin indikatiivi</strong></td>
							</tr>
							<tr>
								<td><pre>PREESENS                   
minä     korostan          
sinä     korostat          
hän      korostaa          
me       korostamme        
te       korostatte        
he       korostavat        

PASSIIVI
          korostetaan      

IMPERFEKTI                 
         korostin          
         korostit          
         korosti           
         korostimme        
         korostitte        
         korostivat        

PASSIIVI
         korostettiin      

PERFEKTI
olen     korostanut        
olet     korostanut        
on       korostanut        
olemme   korostaneet       
olette   korostaneet       
ovat     korostaneet       

PASSIIVI
on       korostettu        

PLUSKVAMPERFEKTI
olin     korostanut        
olit     korostanut        
oli      korostanut        
olimme   korostaneet       
olitte   korostaneet       
olivat   korostaneet       

PASSIIVI
oli      korostettu        
</pre></td>
								<td>&nbsp;&nbsp;&nbsp;</td>
								<td><pre>  KIELTOMUOTO
  en        korosta
  et        korosta
  ei        korosta
  emme      korosta
  ette      korosta
  eivät     korosta


  ei        korosteta

   
  en        korostanut
  et        korostanut
  ei        korostanut
  emme      korostaneet
  ette      korostaneet
  eivät     korostaneet


  ei        korostettu


  en    ole korostanut
  et    ole korostanut
  ei    ole korostanut
  emme  ole korostaneet
  ette  ole korostaneet
  eivät ole korostaneet


  ei    ole korostettu


  en    ollut  korostanut
  et    ollut  korostanut
  ei    ollut  korostanut
  emme  olleet korostaneet
  ette  olleet korostaneet
  eivät olleet korostaneet


  ei    ollut  korostettu
</pre></td>
							</tr>
						</table>
						<table cellspacing="0" cellpadding="0" border="0">
							<tr>
								<td colspan="2" style="padding-bottom:10px;"><strong>Aktiivin konditionaali</strong></td>
							</tr>
							<tr>
								<td><pre>PREESENS 
minä     korostaisin       
sinä     korostaisit       
hän      korostaisi        
me       korostaisimme     
te       korostaisitte     
he       korostaisivat     

PASSIIVI
         korostettaisiin   

PERFEKTI
olisin   korostanut        
olisit   korostanut        
olisi    korostanut        
olisimme korostaneet       
olisitte korostaneet       
olisivat korostaneet       

PASSIIVI
olisi    korostettu        
</pre></td>
								<td>&nbsp;&nbsp;&nbsp;</td>
								<td><pre> 
  en        korostaisi
  et        korostaisi
  ei        korostaisi
  emme      korostaisi
  ette      korostaisi
  eivät     korostaisi


  ei        korostettaisi


  en    olisi  korostanut
  et    olisi  korostanut
  ei    olisi  korostanut
  emme  olisi  korostaneet
  ette  olisi  korostaneet
  eivät olisi  korostaneet


  ei    olisi  korostettu
</pre></td>
							</tr>
						</table>
						<table cellspacing="0" cellpadding="0" border="0">
							<tr>
								<td colspan="2" style="padding-bottom:10px;"><strong>Aktiivin potentiaali</strong></td>
							</tr>
							<tr>
								<td><pre>PREESENS
minä     korostanen        
sinä     korostanet        
hän      korostanee        
me       korostanemme      
te       korostanette      
he       korostanevat      

PASSIIVI
         korostettaneen    

PERFEKTI
lienen   korostanut        
lienet   korostanut        
lienee   korostanut        
lienemme korostaneet       
lienette korostaneet       
lienevät korostaneet       

PASSIIVI
lienee   korostettu        
</pre></td>
								<td>&nbsp;&nbsp;&nbsp;</td>
								<td><pre> 
  en        korostane
  et        korostane
  ei        korostane
  emme      korostane
  ette      korostane
  eivät     korostane


  ei        korostettane


  en    liene  korostanut
  et    liene  korostanut
  ei    liene  korostanut
  emme  liene  korostaneet
  ette  liene  korostaneet
  eivät liene  korostaneet


  ei    liene  korostettu
</pre></td>
							</tr>
						</table>
						<table cellspacing="0" cellpadding="0" border="0">
							<tr>
								<td colspan="2" style="padding-bottom:10px;"><strong>Aktiivin imperatiivi</strong></td>
							</tr>
							<tr>
								<td><pre>PREESENS

(sinä)   korosta           
(hän)    korostakoon       
(me)     korostakaamme     
(te)     korostakaa        
(he)     korostakoot       

PASSIIVI
         korostettakoon    

PERFEKTI

ole      korostanut        
olkoon   korostanut        
olkaamme korostaneet       
olkaa    korostaneet       
olkoot   korostaneet       

PASSIIVI

olkoon   korostettu        
</pre></td>
								<td>&nbsp;&nbsp;&nbsp;</td>
								<td><pre> 

  älä       korosta
  älköön    korostako
  älkäämme  korostako
  älkää     korostako
  älkööt    korostako


  älköön    korostettako



  älä      ole  korostanut
  älköön   olko korostanut
  älkäämme olko korostaneet
  älkää    olko korostaneet
  älkööt   olko korostaneet



  älköön   olko korostettu
</pre></td>
							</tr>
						</table>
						<table cellspacing="0" cellpadding="0" border="0">
							<tr>
								<td colspan="2" style="padding-bottom:10px;"><strong>Verbin nominaalimuodot</strong></td>
							</tr>
							<tr>
								<td><pre>I INFINITIIVI              

Lyhyempi muoto:            
         korostaa          

Pitempi muoto:             
         korostaakseni     
         korostaaksesi
         korostaakseen
         korostaaksemme
         korostaaksenne
         korostaakseen

III  INFINITIIVI           

inessiivi    korostamassa  
elatiivi     korostamasta  
illatiivi    korostamaan   
adessiivi    korostamalla
abessiivi    korostamatta  
instruktiivi korostaman    
                           
Passiivi
instruktiivi korostettaman 
                           
                           
</pre></td>
								<td>&nbsp;&nbsp;&nbsp;</td>
								<td><pre>  II INFINITIIVI

  inessiivi     korostaessa
  instruktiivi  korostaen

  Passiivi
  inessiivi     korostettaessa






  IV INFINITIIVI

  nominatiivi   korostaminen
  partitiivi    korostamista
     

  I PARTISIIPPI 
  aktiivi       korostava
  passiivi      korostettava

  II PARTISIIPPI 
  aktiivi       korostanut
  passiivi      korostettu
</pre></td>
							</tr>
						</table>

					</div>
				</td>
			</tr></table>		</div>
		<div id="footer"><a href="http://www.oph.fi/"><img src="i/oph_logo_ymmarrasuomea.gif" width="157" height="35" alt="OPH" /></a></div>
	</div>
</body>
</html>
